# 处置子公司后期末成为单户企业了，审计报告怎么披露

提问人：vivienne007 时间：2020-02-04 17:10:11
请问，本公司处置完唯一的子公司后，期末成为单户企业了，期末数、期初合并、期初母公司，这么披露吗？
能只出一个审计报告吗，由于期初还有合并，涉及期初母公司的附注披露，是否还要出具母公司单户审计报告。
谢谢！

回答人：chenyiwei
1 、可以这样列报本年度的报表。 2 、此时一般无需单独分别出具母公司个别报表和合并报表的审计报告，可合并为一份财务报表和一份审计报告出具。